臺灣高等法院刑事判決　　　　　　　　 96年度上易字第639號
上　訴　人　臺灣臺北地方法院檢察署檢察官
被　　　告　丙○○
選任辯護人　林光彥律師
選任辯護人　簡炎申律師
上列上訴人因被告詐欺案件，不服臺灣臺北地方法院94年度易字
第1082號，中華民國96年 2月27日第一審判決（起訴案號：臺灣
臺北地方法院檢察署94年度偵續一字第 2號），提起上訴，本院
判決如下：
    主  文
上訴駁回。
    理  由
一、本案經本院審理結果，認第一審判決對被告丙○○為無罪之
    諭知，核無不當，應予維持，並引用第一審判決書記載之證
    據及理由（如附件）。
二、檢察官上訴意旨以：
 (一).按檢察官就被告之全部犯罪事實以實質上或裁判上一罪起訴
    者，因其刑罰權單一，在審判上為一不可分割之單一訴訟客
    體，法院自應就全部犯罪事實予以合一審判，以一判決終結
    之，如僅就其中一部分加以審認，而置其他部分於不論，即
    屬刑事訴訟法第 379條第12款所稱「已受請求之事項未予判
    決」之違法；此與可分之數罪如有漏判，仍可補判之情形，
    迥然有別，最高法院88年台上字第4382號著有判例可資參照
    。
    次按事實審法院得自由認定與起訴犯罪事實並非全然一致之
    犯罪事實，不得逕就起訴之犯罪事實部分諭知無罪，庶維訴
    訟經濟原則，復兼顧被告防禦權之保障，最高法院87年度台
    上字第3220號著有判決參照。
 (二).本件公訴人於審理中當庭補充：「被告於85年6月5日偽造甲○○、乙○○簽名、印文，進而偽造會議紀錄，並持向台北
    銀行復興分行貸款行使，以及85年 7月16日偽造變更登記申
    請文件所附的股東同意書，上面有甲○○、乙○○、丁○○
    的印文。因而涉犯刑法216條、210條之行使偽造私文書罪嫌
    ，且行使偽造私文書罪與詐欺的部分於刑法修正前有牽連犯
    的關係。」，既已在起訴之範圍內，依審判不可分之原則，
    原審自應加以審理。
 (三).證人翁劉奇氛證述：財務由被告丙○○負責，有參與經營並
    調度等語；證人楊宏祐證述：錢到丙○○及鹿憲軍那裡，伊
    有至聯合國度公司參觀過，鹿憲軍告訴渠等可以貸款增加自
    己信用，貸得更大的款項，丙○○在旁幫腔，鹿憲軍說要買
    股票，曾經拿報紙顯示該支股票的價格同時表示有內線的消
    息，丙○○也在場，伊與丁○○一直以為貸款是要投資買賣
    股票等語，「達欣工」之股票收盤價於85年6月24日之30.00
    元漲至7月22日之40.50，此有臺灣證券交易所股份有限公司
    95年8月15日台證監字第0950021667號函附85年6月 1日至85
    年 8月31日在集中交易市場之行情在卷可稽，與告訴人丁○○自85年6月24日至7月22日陸續被詐欺新台幣 630萬元相符
    ，顯見被告丙○○所辯，為卸責之詞。原審漏未斟酌此重要
    之客觀證據，即採信被告之辯解而認定被告無罪，難認原判
    決允當，請撤銷原判決，更為適當之判決。
二、惟按提起公訴，應由檢察官向管轄法院提出起訴書為之；次
    按檢察官得以言詞代替起訴書起訴者，係指於第一審辯論終
    結前，就與本案相牽連之犯罪或本罪之誣告罪，於審判期日
    以言詞追加起訴而言，刑事訴訟法第264條、第265條定有明
    文。查公訴人所指如本判決理由一- (二)，即於原審審理中當
    庭補充之行使偽造私文書罪嫌部分，據其主張，並非與本案
    被告被訴詐欺案件相牽連之犯罪或本罪之誣告罪，不能認係
    追加起訴，故其以言詞起訴，於法即有未合。又公訴人認該
    部分被告所涉犯刑法216條、210條之行使偽造私文書罪嫌，
    且行使偽造私文書罪與詐欺的部分於刑法修正前有牽連犯的
    關係，既已在起訴之範圍內，依審判不可分之原則，原審自
    應加以審理云云，固非無見。然本案被告被訴詐欺罪，本院
    既認犯罪不能證明，已如前述，公訴人言詞補充部分，縱屬
    成立，亦失所附麗，無從與本案成立牽連犯，故公訴人所謂
    依審判不可分之原則，已在起訴之範圍內一節，洵屬誤會。
三、原審諭知被告被訴詐欺無罪之判決，并認當庭補充之行使偽
    造私文書罪嫌部分，不得併予審理，敘明應由檢察官另為其
    他妥適之處理，并無違誤。至於證人翁劉奇氛證言之憑信性
    如何取捨，已於本案無罪之論斷中敘述，公訴人上訴書再作
    指陳，自無贅敘之必要，併此敘明。從而，公訴人之上訴，
    為無理由，應予駁回。
據上論結，應依刑事訴訟法第373條、第368條，判決如主文。
本案經檢察官吳慧蘭到庭執行職務。
中　　華　　民　　國　　96　　年　　5 　　月　　30　　日
                　刑事第五庭　審判長法　官　吳　敦
                                　　法　官　張傳栗
                                　　法　官　陳祐治
以上正本證明與原本無異。
不得上訴。
                                　　書記官　蔡慧娟
中　　華　　民　　國　　96　　年　　5 　　月　　30　　日
附件：
臺灣臺北地方法院刑事判決　　　　　　　94年度易字第1082號
公　訴　人　臺灣臺北地方法院檢察署檢察官
被　　　告　丙○○　女　56歲（民國○○年○○月○○日生）
　　　　　　　　　　身分證統一編號：Ｚ000000000號
　　　　　　　　　　住臺北市中山區○○○路○段36巷8號
選任辯護人　簡炎申律師
　　　　　　林光彥律師
上列被告因詐欺案件，經檢察官提起公訴（94年度偵續一字第2
號），本院判決如下：
    主  文
丙○○無罪。
    理  由
一、公訴意旨略以：被告丙○○與鹿憲軍（另案通緝中）共同基
    於意圖為自己不法所有之概括犯意聯絡，於民國85年間，由
    鹿憲軍自稱為漢邦機構總裁，被告則擔任聯合國度國際有限
    公司（以下簡稱聯合國度公司）之負責人，並任鹿憲軍之秘
    書，嗣其二人經由吳月之介紹得知告訴人丁○○欲讓渡位於
    臺北縣永和市○○路100 巷8 號之妙善安養院，竟趁丁○○
    急需現金之際，明知該安養院價值新臺幣（下同）180 萬元
    ，而向丁○○詐稱渠等欲經營慈善事業云云，使丁○○陷於
    錯誤，而同意以40萬元之價格讓渡妙善安養院。被告與鹿憲
    軍又以同意借貸款項84萬元與丁○○為由，要求丁○○簽發
    面額共120 萬元之支票6 紙交付與鹿憲軍。而被告與鹿憲軍
    另於85年6 月間，向丁○○詐稱鹿憲軍與達新公司之負責人
    及國民黨黨營事業總管很熟，有內線消息要炒作達新公司股
    票云云，使丁○○陷於錯誤，而以妙善安養院所坐落之房地
    產向臺北銀行復興分行貸款200 萬元、另以丁○○之夫楊宏
    祐之名義向臺北區中小企業銀行申請信用貸款，以及以丁○○之名義向花蓮區中小企業銀行、華南銀行萬華分行申請信
    用貸款共190 萬元，嗣並將前揭臺北銀行復興分行之貸款轉
    貸於大眾銀行板橋分行，並將貸款額度提升為340 萬元，且
    以丁○○所有位於臺北縣板橋市○○路之3 棟房地為擔保，
    向民間貸款100 萬元，將上述所貸得之款項共630 萬元則均
    交與鹿憲軍以購買達新公司股票，嗣丁○○於85年8 月6 日
    起至漢邦集團任職，發現該集團營運不善，始查悉上情。因
    認被告涉犯刑法第339 條第1 項之詐欺取財罪嫌。
二、按犯罪事實應依證據認定之，無證據不得推定其犯罪事實；
    不能證明被告犯罪者，應諭知無罪之判決，刑事訴訟法第
    154 條、第301 條第1 項分別定有明文。又事實之認定，應
    憑證據，如未能發現相當證據，或證據不足以證明，自不能
    以推測或擬制之方法，以為裁判基礎，最高法院40年臺上字
    第86號著有判例可資參照。且認定犯罪事實所憑之證據，雖
    不以直接證據為限，間接證據亦包括在內，然無論直接或間
    接證據，其為訴訟上之證明，須於通常一般之人均不致於有
    所懷疑，而得確信其為真實之程度者，始得據之為有罪之認
    定，倘其證明尚未達到此一程度，而有合理性懷疑之存在時
    ，即無從為有罪之認定，（最高法院76年臺上字第4986號判
    例參照）。又告訴人之告訴，係以使被告受刑事訴追為目的
    ，是其陳述是否與事實相符，仍應調查其他證據以資審認。
    又被害人之陳述如無瑕疵，且就其他方面調查又與事實相符
    ，固足採為科刑之基礎，倘其陳述尚有瑕疵，則在未究明前
    ，遽採為論罪科刑之根據，即難認為適法，且不得之以其指
    訴，作為被告犯罪之唯一證據（最高法院52年台上字第1300
    號判例、83年度台上字第989 號、84年度台上字第5368號參
    照）。
三、本件公訴人認被告涉有偽造有價證券罪嫌，係以：(一)告訴人
    丁○○之指述；(二)證人何惠蘭、陳平冠、翁劉奇氛、甲○○
    、乙○○、楊宏祐之證述；(三)聯合國度公司董事、股東名單
    、臺北市政府營利事業登記證影本；(四)臺北銀行支票存送款
    簿存根影本3 紙、華南商業銀行匯款回條聯影本1 紙；(五)被
    告簽署收到告訴人印章之收據影本；(六)授權書影印本；(七)告
    訴人簽發之支票6 張；(八)妙善安養院所坐落房地之土地登記
    申請書、土地建築改良物抵押權設定契約書暨其他約定事項
    ，為其論據。
四、訊據被告固坦承告訴人以40萬元之價格讓渡妙善安養院，並
    簽發金額共120 萬元之支票予鹿憲軍，及供認告訴人曾分別
    匯款200 萬元、41萬元至聯合國度公司及被告帳戶，惟堅決
    否認有何詐欺取財之犯行，辯稱：伊係完全依照鹿憲軍之指
    示存錢及領錢，不知有炒作達新公司股票之事，且告訴人聽
    信鹿憲軍之言為投資，並無詐欺之事等語。經查：
（一）告訴人係急因需用錢，而同意以40萬元讓渡妙善安養院並
      確實取得40萬元價金無訛，並簽發金額共120萬元之支票6
      紙作為擔保，另借得84萬元，且該支票迄未兌現之事實，
      業據告訴人歷次於本院具結證述：「（你有沒有在85年把
      臺北縣永和市妙善安養院以40萬的價格賣給鹿憲軍及被告
      ？）我是將經營權頂讓給鹿憲軍及丙○○。（為何把經營
      權以40萬元頂讓給他們？）因為我當時在買房子沒有錢交
      尾款，我在報紙上刊登要頂讓安養院，是吳月看到報紙後
      來找我，然後跟我瞭解為何急需要錢，另外聊到我們的經
      濟狀況很不好，知道我要軋票用，他就表現很熱心說他認
      識公司的人而且已經幫助很多人且公司內有還俗的和尚很
      熱心，幫助過上百對夫妻解決困難，他就很熱心介紹我們
      認識。．．．（既然你估價有180萬元，為何要以40萬元
      頂讓給被告及鹿憲軍？）他們都說他們在做善事，而且遇
      到窮困的人都不收費，我想平常我很少作善事，所以我願
      意共襄盛舉，我才便宜頂讓給他們，數目40萬元也是他們
      說的，他們願意幫我度過月底的票，願意借錢給我。（你
      事後有無在85年間開立6 張支票，總金額120 萬元交給鹿
      憲軍？）是的。月底我要過84萬元的票，一直沒有給我頂
      讓金，所以一直到我要軋票時，丙○○才從臺北銀行復興
      分行匯84萬元給我，我拿到錢後，我就開票給他們質押，
      票面金額及張數是他們要求的，每張金額都不一樣。（後
      來40萬元的頂讓金何時給你？）後來是吳月一直問才給我
      ，我記得他們有把這筆錢給我，是吳月交給我的，時間我
      不記得。」；於偵查中供承：「他要我開6 張票，但他沒
      有軋票。」（92年度偵續字第643 號卷第65頁）；於警詢
      中指述：「我因票期快到，急需現金，加上鹿憲軍又答應
      我不夠的錢會借給我，我在對他的信任及用錢之急迫狀況
      下，就答應以40萬價錢將安養院頂讓給他，40萬元第2 天
      吳月就將錢交給我。29日我又打電話給鹿憲軍問他我尚需
      的84萬何時可借我，鹿憲軍告訴我要我開具六張總額120
      萬給他，他就會將84萬匯到我帳號。29日下午我開6 張臺
      灣銀行龍山分行交給他秘書丙○○，到31日84萬就匯到我
      帳號。」（86年度偵字第15268 號卷第6 頁）等語明確，
      並經證人吳月於偵查中證述：「當日我見鄭女她很急，急
      需銀行的資金款，主動帶她去找鹿男，當日就有見到鹿男
      ，鹿男與鄭女商討頂讓價錢。都是鹿男都在處理，我去到
      公司，丙○○並無參與頂讓的事。」（92偵緝字第168 號
      第65頁反面）等語屬實。且有告訴人簽發金額計120 萬元
      之支票6 紙（94偵續一字第2 號第51頁）在卷可稽。是以
      告訴人既經權衡用款急迫之需要後，同意以40萬元之低價
      將該安養院經營權讓渡與被告及鹿憲軍，且依約取得價款
      40 萬 元及借款84萬元，自難認被告及鹿憲軍有何施用詐
      術使告訴人陷於錯誤之情事。
（二）又告訴人雖於警詢中指訴上述遭被告及鹿憲軍向其佯稱有
      內線交易可炒作達新公司股票，因而陷於錯誤交付630 萬
      元以購買達新公司股票等情（86年度偵字第15268 號卷第
      1 頁至第3頁、第6 頁反面），惟查：
    1.金額之交付，告訴人於本院復供承：「我從6 月開始到台
      北銀行復興分行貸款200 萬元，貸款應該是匯入帳戶，由
      被告提領第1 筆200 萬元。第2 筆180 萬元，在6 月28日
      以現金交給鹿憲軍及丙○○，我們是在辦公室交給他們的
      ，我的先生也在場，這180 萬元，我是跟民間貸款的。7
      月2 日交付41萬元分2 筆匯款，1 筆11萬，一筆30萬元。
      7 月15 日 ，我匯給聯合國度公司100 萬元。7 月19日有
      給二筆，一筆100 萬元，是向華南銀行信用貸款的，是用
      匯款的，另外29萬元是向台北國際商業銀行，就是以前的
      北企銀貸款的，我是到辦公室交現金給丙○○及鹿憲軍。
      7 月20 日 ，我以現金23萬元湊給丙○○及鹿憲軍。最後
      一筆是7 月22日，我是以房子向大眾銀行轉貸340 萬元，
      其中2 百多萬元，我是還給台北富邦銀行，其餘70萬元，
      我提領出來後，以現金交給丙○○及鹿憲軍。」（本院95
      年3 月17 日 準備程序筆錄第3 頁）等語，上開金額計
      743 萬元，扣除告訴人坦承鹿憲軍分別於85年7 月8 日及
      85年7 月27 日 分別交付告訴人之13萬元、100 萬元（86
      年度偵字第15268 號卷第8 頁反面、94偵續1 第45頁），
      交付之金額雖同為630 萬元，惟就計算方式及向民間貨款
      之金額，先後陳述已有不符。
    2.至告訴人雖於本院具結證述：「你是否在85年6 月提供妙
      善安養院的房地作為抵押物讓聯合國度向台北銀行復興分
      行貸款200 萬元？我完全不知道是這種情況，．．．當時
      我只有簽名蓋章，我沒有看到簽約的內容，事後表格如何
      寫我不知道，雖然我知道是貸款，我看到貸款契約後，我
      才知道貸款人是聯合國度而不是我，我本來以為是拿我的
      房地去幫自己貸款，我之前頂讓的是妙善安養院的經營權
      ，房地的所有權還是歸我所有，他們還需要付房租給我，
      但他們從沒有付過。．．．（向台北銀行復興分行貸款時
      ，所附的聯合國度會議記錄上面的丁○○簽名及印章是否
      你親自所為？）我沒有在這個紀錄上面簽名，我也沒有參
      與這個會議，我也不是這個公司的股東，我認為上面的印
      章及簽名是她們偽造的。」（本院95年6 月6 日審判筆錄
      ）等語，惟該會議紀錄經本院送鑑定結果，紀錄上告訴人
      之簽名字跡與其於本案筆錄親自書寫之簽名字跡相符，此
      有內政部警政署刑事警察局95年12月20日刑鑑字第095016
      9788號鑑定書附本院卷二可稽，足認該會議紀錄上之丁○○簽名確係告訴人所書，是以告訴人之指訴非無瑕疵。
    3.又依本院調取之聯合國度公司登記案卷，告訴人於85年7
      月16日成為聯合國度公司之股東並被推選為董事，且告訴
      人以其所有臺北縣永和市○○路100 巷8 號房地作擔保，
      供聯合國度公司向臺北銀行復興分行（現改制為臺北富邦
      商業銀行）貸款200 萬元，並分別於85年7 月2 日匯款11
      萬元、30萬元予丙○○、85年7 月15日匯款100 萬元至聯
      合國度公司、85年7 月19日匯款100 萬元至聯合國度公司
      ，此有臺北富邦銀行股份有限公司94年11月22日北富銀復
      興金服字第9400002300號函及所附聯合國度國際有限公司
      於85年6 月間貸款200 萬元之借款申請書、借據、保證書
      、會議紀錄、撥款、還款往來帳卡影本紀錄及擔保物提供
      人即告訴人之土地所有權狀、建築改良物所有權狀影本暨
      該公司及被告於該行之銀行帳戶往來資料及往來明細（見
      本院卷）、臺北銀行支票存送款簿存根影本3 紙及華南銀
      行匯款回條聯影本1 紙（92偵緝字第168 號第199 頁至第
      202 頁）在卷可稽，參以告訴人供述：「（你何時發現鹿
      憲軍的詐騙行為？）我在85年8 月6 日至漢邦集團上班，
      9 月20日鹿憲軍新成立妙總管生活事業有限公司專責服務
      業，以單程直銷招募會員每人每年年費2 千元做家庭水電
      清潔服務。我受聘業務經理，每月薪水3 萬6 千元，並答
      應給我一部進口車，可分其他紅利利潤」（86年度偵字第
      15268 號卷第6 頁反面）等語，堪認被告辯稱告訴人交付
      之金錢係投資聯合國度公司等情，尚非全然無據。
    4.再參酌證人乙○○於本院證述：「（你是否曾經投資聯合
      國度公司？）有。我大約在10年前，我有投資是為了要買
      道場，鹿憲軍跟我師傅甲○○是10幾年的好朋友，他告訴
      我說我投資聯合國度的話可以收益更好，我投資約3 、4
      百萬元。（你投資3 、4 百萬元，鹿憲軍有無表示要將你
      登記為聯合國度的股東？）有。（你當時說有交身分證及
      印章給她們是否如此？）有交身分證，但是有無交印章我
      已經不記得。就你所知，你去投資聯合國度公司是何人要
      你去投資的？被告扮演何角色？）是鹿憲軍要我投資的，
      鹿憲軍是老闆，他介紹被告是他的秘書給我，被告就是幫
      鹿憲軍跑腿做事。（你有沒有聽說過鹿憲軍要你投資達新
      股票或公司要投資達新股票？）」（本院95年6 月6 日審
      判筆錄）等語；證人甲○○於本院證述：「大約認識10
      、20年了，當初被告在我的同學鹿憲軍公司任職，鹿憲軍
      是我的高中同學。（你是否曾投資聯合國度公司？）有。
      （為什麼會投資這家聯合國度公司？）因為鹿憲軍是我的
      同學，好久不見有一天鹿憲軍突然出現出現說的文情並茂
      ，說他作生意失敗了，說他要開1 家公司，希望我們能夠
      幫忙，將來可以為我們蓋道場，一舉兩得，後來我想了很
      久就想辦法跟別人借錢幫忙，這大約是10幾年前的事情了
      。（你投資的時候聯合國度公司負責人為何？）鹿憲軍，
      是他完全掌控。（鹿憲軍丙○○有無向你表示就你與乙○○出資的500 萬元，要把你們兩人登記為聯合國度公司的
      股東？）有。（你交投資款項給鹿憲軍還是丙○○？）我
      直接拿現金給鹿憲軍，有無以匯款的方式交投資款，因為
      時間太久我不記得了，但有些我是透過乙○○給鹿憲軍，
      他們怎麼辦我不知道。（鹿憲軍有無跟你談論過邀你一起
      投資並炒作達欣公司股票的事情？）應該是沒有。（丙○○有無跟你談論過邀你一起投資並炒作達欣公司股票的事
      情？）沒有。」（本院95年9 月12日審判筆錄）等語；證
      人何惠蘭於於偵查中證述：「（是否交50萬元予丙○○？
      ）是，是鹿憲軍與張堅華是夫妻，要我投資他們，丙○○
      只是代收。（丙○○與鹿憲軍之關係？）當時丙○○是鹿
      憲軍之秘書，所以由其代收。（知否丙○○係聯合國度公
      司之負責人？）不知道。（鹿憲軍如何向你介紹丙○○？
      ）他只是說丙○○是他的秘書。」（92偵續字第643 號第
      35頁）等語。證人乙○○、甲○○、何惠蘭均謂聯合國度
      公司係由鹿憲軍主導，且係因投資聯合國度公司而交付款
      項與被告或鹿憲軍，無一論及被告或鹿憲軍有提到炒作達
      欣公司股票之事。
    5.至證人楊宏祐雖於本院具結證述：「（洽談貸款買股票這
      件事情時，你是否在場？）一開始談到要投資買股票的時
      ，我有在現場，但是並不是當場就要用房子來抵押，而是
      事後我跟我太太回家後才決定要用這個機會翻身，我們才
      會接受鹿憲軍給我太太的建議用房地產貸款200 萬元投資
      。（洽談貸款投資股票時，丙○○有無在場，有無表示意
      見？）當時是鹿憲軍找我去談，丙○○有在場，丙○○也
      有說鹿憲軍用這種方式幫助過很多人的忙，因為當時我們
      身上已經沒有錢，所以我說要回來考慮。（當時既然你們
      夫妻已經沒有錢，為何還願意用貸款來投資股票？）因為
      鹿憲軍當時有拿出報紙顯示該支股票的價格同時表示有內
      線的消息，而且在幾個月時間內投資的錢可以回來，且可
      以讓我們脫離窮困的環境。」（本院95年6 月6 日審判筆
      錄）等語，惟證人楊宏祐為告訴人之配偶，所言自係與維
      護告訴人，且證人楊宏祐僅謂被告在旁稱鹿憲軍曾以投資
      股票獲利之方式幫助他人，尚不足證明被告知悉鹿憲軍係
      佯以投資為由詐取財物，而與鹿憲軍有犯意之聯絡。
五、綜上所述，就告訴人讓渡安養院及簽發支票部分，被告並無
    詐欺之情事，且就交付630 萬元投資達新公司股票部分，本
    件告訴人之指訴尚有瑕疵。又公訴人所舉之前開論據，均不
    足以認定被告有施用詐術使告訴人陷於錯誤而交付財物之情
    形，尚難僅憑被告係聯合國度公司負責人並收取部分款項，
    即謂其成立詐欺取財罪，復查無其他積極證據足資證明被告
    有何公訴人所指之詐欺犯行，既不能證明被告犯罪，揆諸前
    揭說明，自應諭知被告無罪之判決。
六、末以，檢察官於本院審理中當庭補充：「被告於85年6 月5
    日偽造甲○○、乙○○簽名、印文，進而偽造會議紀錄，並
    持向台北銀行復興銀行貸款行使，以及85年7 月16日偽造變
    更登記申請文件所附的股東同意書，上面有甲○○、乙○○
    、丁○○的印文。因而涉犯刑法216 條、210 條之行使偽造
    私文書罪嫌，且行使偽造私文書罪與詐欺的部分於刑法修正
    前有牽連犯的關係。」（見本院96年1 月23日審判筆錄第1
    頁）之罪名及犯罪事實，惟既無法證明被告確有詐欺部分犯
    行，前已述及，此部分與本案起訴之詐欺部分即無牽連犯之
    裁判上一罪關係可言，本院不得併予審理，應由檢察官另為
    其他妥適之處理，併此敘明。
據上論斷，應依刑事訴訟法第301條第1項，判決如主文。
本案經檢察官黃紋綦到庭執行職務
中　　華　　民　　國　　96　　年　　2 　　月　　27　　日
　　　　　　　　　刑事第三庭  審判長法  官  黃雅芬
                                    法  官  王幸華
                                    法　官　胡宗淦
以上正本證明與原本無異。
如不服本判決，應於判決送達後10日內向本院提出上訴狀（應抄
附繕本）。告訴人或被害人如對於本判決不服者，應具備理由請
求檢察官上訴，其上訴期間之計算係以檢察官收受判決正本之日
期為準。
　　　　　　　　　　　　　　　　    書記官　張耀鴻
中　　華　　民　　國　　96　　年　　3 　　月　　1 　　日
